# 房产减值问题请教陈版

提问人：lbwl 时间：2014-01-17 22:02:51
我单位开发的一个小区，根据目前市场测算开发的住宅存在减值情况，同时小区里有个售楼处，我公司可以取得其产权，现在事务所也要对我的售楼处按照公允减值减去处置费用后的净值计提减值，请问陈版这么处理是否合理，因为我售楼处是自用，是否需要计提减值呢，如需计提采用什么发放测算可收回金额比较合理

回答人：chenyiwei
事务所的意见有一定道理。因为该售楼处专门为该小区的销售服务，其可收回金额与该小区开发产品的可变现净值存在直接关系，事实上是一个整体，即该售楼处的成本要从该小区的销售利润中收回。既然“根据目前市场测算开发的住宅存在减值情况”，那就说明没有足够的利润空间可供回收该售楼处的成本，因此该售楼处存在减值情况。

提问人：ying0518 时间：2014-01-20 15:27:21
请教陈版，房地产企业计提已完工商品房的存货减值准备，是应当按照每期开发的地块承载的所有商品还是按照具体的户数为基础（包含商品房、门面房等）？ 根据准则，存户跌价准备应当按单个存货项目计提存货跌价准备，针对在同一地区生产和销售的产品系列相关、具有相同或类似的最终用途或目的，且难以与其他项目分开计量的存货，可以合并计提存货跌价准备。实务中，开发商一般将整个地块分为若干期进行开发，每期开发的商品中包括住宅楼、门面房等不同类别的产品，但成本核算为按可售面积分摊，不同的产品没有按照经济价值进行有针对性的成本核算，此外，楼层的差异也会导致商品房可销售价值的差异，是否符合“具有相似或类似最终用途且难以与其他项目分开计量的”的情况，这种情况下，应当如何考虑计提减值准备的基础？

回答人：chenyiwei
我理解应是后者，即分别不同的具体户数、房型、用途等分别进行减值测试，不能笼统地把某一地块上的所有开发产品作为单一的减值测试单元。